最高法院刑事判決　　　　　　　　　　　　　　　八十七年度台上字第四○六七號
　　上　訴　人　甲○○ 男民國.
右上訴人因走私案件，不服台灣高等法院高雄分院中華民國八十七年五月二十日第二
審更審判決（八十七年度上更(一)字第九三號，起訴案號：台灣澎湖地方法院檢察署八
十六年度偵字第四九九號），提起上訴，本院判決如左：
    主  文
上訴駁回。
    理  由
按刑事訴訟法第三百七十七條規定，上訴於第三審法院，非以判決違背法令為理由，
不得為之。是提起第三審上訴，應以原判決違背法令為理由，係屬法定要件。如果上
訴理由狀並未依據卷內訴訟資料，具體指摘原判決不適用何種法則或如何適用不當，
或所指摘原判決違法情事，顯與法律規定得為第三審上訴理由之違法情形，不相適合
時，均應認其上訴為違背法律上之程式，予以駁回。本件原判決依憑上訴人甲○○自
白向綽號「小黑」者販入扣案未貼專賣憑證之洋菸，並自澎湖縣馬公市馬公垃圾場北
側空地，運送至同市鎮港里二之九號不知情之王田植住處，及同市第一公墓倉庫內藏
放等事實，復有未貼專賣憑證之大衛杜夫牌洋菸一萬三千九百六十包扣案，該等洋菸
緝獲時完稅價格為新台幣（下同）二十八萬六千九百八十三元，已逾管制進口物品公
告之十萬元數額，亦有財政部高雄國稅局民國八十六年八月二十五日關緝字第八六一
六○九○四號函在卷可資佐證等證據，資以認定上訴人牽連犯有懲治走私條例第三條
第一項運送私運管制物品進口逾公告數額之走私物品罪，及台灣省內菸酒專賣暫行條
例第三十七條第五款販賣未貼專賣憑證之菸類罪。乃撤銷第一審不當之科刑判決，改
判從一重之前罪（累犯）處斷，處有期徒刑捌月，前述扣案洋菸沒收，已詳述其所憑
之證據及認定之理由。並以上訴人所辯其不知扣案洋菸係走私物品云云，核係飾卸之
詞，不足採取。復以公訴意旨另稱：上訴人販入前開走私洋菸後，將之藏放在前述王
田植住處及第一公墓倉庫內，認上訴人另犯懲治走私條例第三條第一項藏匿走私物品
罪嫌。但經原審調查審認之結果，認上訴人不另成立此部分之罪。惟公訴人認此部分
與前開科刑部分有裁判上一罪之牽連犯關係，故就此部分不另為無罪之諭知，分別在
理由內詳為指駁及說明。經核於法尚無違誤。上訴意旨僅謂原判決就證據之取捨，認
定事實及適用法律均有違誤，然並未依據卷內資料具體表明原判決究如何違背法令，
顯與法定上訴第三審之形式要件不符，其上訴違背法律上之程序，應予駁回。
據上論結，應依刑事訴訟法第三百九十五前段，判決如主文。
中      華      民      國    八十七    年     十一     月    二十七    日
                              最高法院刑事第一庭
                                  審判長法官  施  文  仁
                                        法官  陳  炳  煌
                                        法官  張  淳  淙
                                        法官  洪  文  章
                                        法官  林  錦  芳
      右正本證明與原本無異
                                              書  記  官
中      華      民      國    八十七    年     十二     月      一      日
